# 陈老师，您好，关于持股 75% 的企业不纳入合并的问题

提问人：shengmeiqin 时间：2023-06-11 10:24:13
1 、 2019 年 8 月，A公司、B公司和D公司合作成立C公司，《投资协议约定》A公司持股75%、B公司持股20%、D公司持股5%，C公司不设董事会，设执行董事一名，执行董事由发行人提名候选人，经股东会选举产生。 2019 年 9月 29 日A公司与B公司签署的补充《备忘录》，A公司同意无附加条件委托给B公司行使执行董事提名权，即由B公司推荐执行董事候选人员，经股东会选举产生。
2 、C公司设风控委员会，用于保证借给C公司的资金无重大风险，其中A公司指派 3 人，B公司指派 2 人，风控委员会 3 人以上决策通过事项包括：①投入成本超过 300 万元的新业务、新项目；②公司正常经营中的业务同一项目或同一客户付款时，应收账款将超出 300 万元以上的。 300 万元以下和 300 万以上的投资亏损是由A公司和B公司各自承担45%、50%。B公司若违反规定，需要承担100%亏损。
3 、C公司设总经理一名，由B公司提名候选人，经股东会选举产生公司由B公司提名的总经理负责公司运营并组建团队。
4 、C公司设资金经理一名，由A公司指派人选，主要是负责资金管理，监测资金流向。
5 、根据《投资合作协议书》约定，各方根据实际情况，共同确认退股时关于退股所有资产的清算。所有税后利润在弥补亏损、提取公积金后以现金方式，按照股东的认缴出资比例进行分配，原则上每年进行一次利润分配。
6 、C公司三年合并经营累计业绩为亏损的，由B公司承担亏损金额的50%；公司仍处于亏损时，公司每 300 万元以上的投资发生亏损的，由B公司承担损失总额的50%。
7 、由于C公司开展业务需要一定资金，报告期内，A公司存在为C公司提供担保的情形，每项担保中，B公司实际控制人承担了连带保证责任。
8 、 2022 年 11 月，A公司将有的57%股权转让给D公司，并提议变更执行董事，仅在于利益保护，作为发行人转让股权的临时安排。该次变更后，B公司及其实际控制人、C公司原执行董事以C公司为被告，向人民法院起诉，请求撤销临时股东会决议，请求判决更换执行董事、总经理、法定代表人的决议无效。
基于上述，A公司未将C公司纳入合并报表范围，请问，陈老师，A公司不将C公司纳入合并范围是否合适？

回答人：chenyiwei
需要进一步了解这些信息背后的事实和逻辑，包括但不限于：
1 、这些事项的背景和背后逻辑是什么？A（发行人）、B、D各自在C中的角色是什么？
2 、为何A出资75%，但将执行董事和总经理提名权转移给B？为何B出资25%但承担亏损的比例是50%？如果投资项目盈利则如何分配？
3 、除了注册资本金以外，C是否还以股东贷款方式从股东获取经营所需资金？如果是，则各股东提供股东贷款的比例是否与出资比例一致？如果股东为C公司的融资提供担保的，则担保比例是否与股权比例一致？
4 、“根据《投资合作协议书》约定，各方根据实际情况，共同确认退股时关于退股所有资产的清算”具体如何操作？
5 、 2022 年 11 月B、D之间股权转让纠纷的原因和影响？
如果A虽然出资75%但其利益的保障程度较高，则A不控制C是存在可能性的，但需要进一步了解如上所述的背景信息。

提问人：shengmeiqin 时间：2023-07-01 13:46:31
陈老师，您好
以下是C公司成立的背景
背景：
1 、 2019 年 8 月，A公司、B公司和D公司合作成立C公司，《投资协议约定》A公司持股75%、B公司持股20%、D公司持股5%，C公司不设董事会，设执行董事一名，执行董事由A公司提名候选人，经股东会选举产生。
2019 年 9 月 29 日A公司与B公司签署的补充《备忘录》，A公司同意无附加条件委托给B公司行使执行董事提名权，即由B公司推荐执行董事候选人员，经A公司同意，A公司提名，经股东会选举产生。
（一）投资协议约定A、B和D公司，享有下列权利：
1.1根据认缴的出资比例享有表决权；
1.2有权查阅、复制公司章程、股东会决议和会议记录、董事会决议和会议记 录、监事会决议和财务会计报告，可以要求查阅公司会计账簿。如果股东要求查阅会 计账簿，应当向公司书面提出请求，说明目的。如果公司有正当理由认为股东查阅会 计账簿有不正当目的，可能损害公司合法利益，可以拒绝提供查阅，并应当自股东提 出书面请求之日起十五日内书面答复股东并说明理由。
1.3依照法律法规、本合同及公司章程转让股权；
1.4优先购买其他股东转让的股权和公司新增的注册资本；
1.5依照法律法规、本合同及公司章程的规定分取红利；
1.6公司解散后依法分得公司的剩余财产；
1.7本合同和公司章程规定的其他权利。
（二）股东应依法履行下列义务：
2.1按章程规定缴纳所认缴的出资；
2.2以认缴的出资额为限对公司承担责任；
2.3公司经核准登记注册后，不得抽回出资；
2.4遵守公司章程，保守公司秘密；
2.5支持公司的经营管理，提出合理化建议，促进公司业务发展
（三）股东会行使下列职权： ・
3.1决定公司的经营方针和投资计划； ，
3.2选举和更换执行董事，决定有关执行董事的报酬事项； :
3.3选举和更换由股东代表出任的监事，决定有关监事的报酬事项；
3.4审议批准执行董事的报告；
3.5审议批准监事的报告；
3.6审议批准公司的年度财务预算方案，决算方案；
3.7审议批准公司的利润分配方案和弥补亏损方案；
3.8对公司增加或者减少认缴注册资本作出决议；
3.9审议批准任何基于公司股权的奖励计划、激励计划；
3.10审议批准年度工资总额30%以上的奖金
3.11对股东转让出资作出决议；
3.12对公司合并、分立、变更公司组织形式、解散和清算等事项作出决议；
3.13修改公司章程；
3.14除对公司的全资子公司外，向任何个人或实体提供正常商业往来以外的 任何贷款或预付款；除正常经营过程中产生的购销账款以外，创设任何债务或对任何 债务提供担保；
3.15向任何实体投资或收购任何实体或其资产，或建立新的分支机构或子公司；
（四）执行董事对股东会负责，行使下列职权：
4.1负责召集股东会，并向股东会报告工作；
4.2执行股东会的决议；
4.3制订公司年度财务预算方案、决算方案；
4.4决定公司内部管理机构的设置；
4.5制定公司的基本管理制度。
（五）C公司设风控委员会，用于保证借给C公司的资金无重大风险，其中A公司指派 3 人，B公司指派 2 人，风控委员会 3 人以上决策通过事项包括：①投入成本超过 300 万元的新业务、新项目；②公司正常经营中的业务同一项目或同一客户付款时，应收账款将超出 300 万元以上的。 300 万元以下和 300 万以上的投资亏损是由A公司和B公司各自承担45%、50%。B公司若违反规定，需要承担100%亏损。
（六）C公司设总经理一名，由B公司提名候选人，经股东会选举产生公司由B公司提名的总经理负责公司运营并组建团队（B公司组建运营团队的原因是B公司对新组建C公司的业务有运营管理的经验和客户积累）。
公司总经理对股东会负责，行使下列职权：
6.1主持公司的生产经营管理工作、组织实施股东会或执行董事决定；
6.2组织实施公司年度经营计划和投资方案；
6.3拟定公司内部管理机构设置方案；
6.4拟定公司的基本管理制度；
6.5制定公司的具体规章；
6.6聘任或者解聘人员，组建运营团队；由股东会或A公司聘任或者解聘的除 外；
6.7公司正常经营过程中产生的金额 300 万元及以下的业务项目合作、 300 万元及以下的正常经营业务支出、 300 万元及以下的固定资产的购买或出售等事 项；
6.8按时向公司登记机关提交公司年度报告。
（七）C公司设资金经理一名，由A公司指派人选，主要是负责资金管理，监测资金流向。
（八）根据《投资合作协议书》约定，各方根据实际情况，共同确认退股时关于退股所有资产的清算。所有税后利润在弥补亏损、提取公积金后以现金方式，按照股东的认缴出资比例进行分配，原则上每年进行一次利润分配。
8.1C公司三年合并经营累计业绩为亏损的，由B公司承担亏损金额的50%；公司仍处于亏损时，公司每 300 万元以上的投资发生亏损的，由B公司承担损失总额的50%。
8.2由于C公司开展业务需要一定资金，报告期内，A公司存在为C公司提供担保的情形，每项担保中，B公司实际控制人承担了连带保证责任。
2 、 2019 年 9 月 29 日，A公司、B公司和D公司签署《经营目标考核备忘录》，在原协议的基础上，就公司经营目标、运营资金需求等事宜，达成如下内容，以资信守：
一、公司运营考核目标。
1.1在本备忘录第二条“公司运营资金使用计划预算”被满足的，B公司运营团队的目标考评为：B公司运营团队促使公司三年净利润 3000 万元，或五年内 净利润 10000 万元。
各方同意由B公司自主选择使用经营考评目标的其中一项适用方式，包括可自主选择使用 3 年或 5 年考核期限。
1.2如本备忘录第二条“公司运营资金使用计划预算”未被满足的，各方同意调整B公司运营团队的考评为：B公司团队运营公司三年内，三年合并业绩累 计经营没有亏损，而且公司累计净利润总额大于 1000 万元。
二、公司运营资金使用计划预算
2.1为实现公司的运营目标，公司需要具备一定的运营资金。A公司主导负责筹措公司运营资金，A公司可以其自有资金、或由公司股东担保向银行或第三 方借贷或取得授信额度等合法方式筹措。公司运营资金使用计划预算如下（以 人民币为单位）：
A. 2019年 12 月 1 日前到账 5000 万元，
B. 2020年 3 月 1 日前到位3. 5亿元，
C. 2021年 3 月 1 日前到位6.0亿元，
D. 2022年 3 月 1 日前到位7. 5亿元，
E. 2023年 3 月 1 日前到位8. 0亿元。
三、股权激励
3.1若运营团队完成本备忘录第一条1.1款的目标考评的80%或80%以上的，或 完成本备忘录第一条1.2款的目标考评的，公司设立持股平台，各方按持股比 例以总价 1 元的价格共同岀让公司部分股权以使平台持有公司12%的股权，对运 营团队（包括A公司指派的专职高级管理人员及B公司组建的运营团队主要成员） 进行激励，具体股权激励制度由B公司制定经A公司同意后执行。
四、公司经营风险的管控
1. A公司负责实际管理财务，设定经营性亏损警示红线标准。如自完成工商变更 登记之日起三年内的经营情况为亏损则A公司/D公司有权更换B公司所指派的管理团 队。
2. 公司设风控委员会。除授权B公司运营团队3 0 0万元以内的资金使用权限外, 300万元以上的资金使用，由风控委员会决定。
3. B公司对在股东会授权范围内，决定使用 300 万以下的资金产生的亏损，承担 50%赔偿责任。经过A公司审核同意使用的资金产生的亏损，B公司承担50%,其余 50%由A、D双方承担。B公司运营团队违反风控管理制度或财务制度的规定使用资金产生亏损的，由B公司赔偿公司全部损失。
五、公司基本制度的制定与修改
1. B公司拥有公司的经营管理权，负责公司具体运营，制定公司经营所需基本制度，交由A公司审批后执行。
2. 任何一方对公司现行财务制度、风控制度等管理制度有异议的，需书面通知 其他方进行商讨，在各方未达成一致共识前，仍依现行管理制度执行；但现行 制度因公司组织形式变化、国家政策、情势变更等原因明显违背相关法律法规 或政策条例的，其他方必须配合修改相关制度，且可提议公司股东会决议通过。
3. 根据原协议的约定制定公司章程，若章程与原协议存在实质性矛盾的，则以 原协议的约定为准。制度的制定、修改等，按照公司章程或者股东会授权的流 程办理。
4. 财务审批、对外支付、风控审核等须及时审批，不得久拖不决。
5. A公司、A公司委派或者选聘人员（以下统称为A公司）和D公司须按照各方共同确 认的公司制度积极配合协同业务运营，如因一方过错造成公司或者B公司运营团队的工作中断、停止，因此所造成的责任由过错方承担。
2022 年 11 月，A公司将有的57%股权转让给D公司，并提议变更执行董事，仅在于利益保护，作为A公司转让股权的临时安排。该次变更后，B公司及其实际控制人、C公司原执行董事以C公司为被告，向人民法院起诉，请求撤销临时股东会决议，请求判决更换执行董事、总经理、法定代表人的决议无效

回答人：chenyiwei
如是，由B负责C的运营，A主要是资金提供者角色，通过派驻资金经理、设定止损目标等方式，A的资金安全有较高程度保障，在此情况下A很可能不控制C。